臺灣花蓮地方法院刑事判決　　　　　　　 94年度訴字第317號
公　訴　人　臺灣花蓮地方法院檢察署檢察官
被　　　告　甲○○
選任辯護人　乙○○律師
上列被告因偽證案件，經檢察官提起公訴（94年度偵字第2984號
），由本院合議庭裁定改簡式審判程序審理，並判決如下：
    主  文
甲○○證人，於執行審判職務之公署審判時，於案情有重要關係
之事項，供前具結，而為虛偽陳述，處有期徒刑肆月，緩刑貳年
。
    事  實
一、甲○○明知其確曾向鄭筠樺購買第2級毒品安非他命，並於
    民國88年7月21日臺灣高等法院花蓮分院（下簡稱花蓮高分
    院）88年度少訴字第11號被告鄭慰嚴、鄭筠樺、丙○○及鐘
    皓銘（已死亡）等人涉嫌違反毒品危害防制條例案件審理中
    ，而以證人身份出庭作證之時，已明確證稱：伊曾於4年前
    向鄭筠樺、丙○○等人買安非他命，大約買過5、6次等語，
    而花蓮高分院乃據以認定該案被告鄭筠樺等人共同連續販賣
    第2級毒品安非他命予甲○○等下游毒犯之犯行，惟該案嗣
    經上訴至最高法院，並由最高法院93年度台上字第5796號判
    決撤銷原判決關於鄭慰嚴、鄭筠樺及丙○○部分，發回花蓮
    高分院更審，而花蓮高分院93年度少連上更（一）字第107
    號案件另於94年4月19日審理被告鄭慰嚴、鄭筠樺、丙○○
    等人涉嫌違反毒品危害防制條例，而由甲○○再次以證人身
    份出庭作證之時，甲○○為免作證事項不利於該案被告鄭筠
    樺等人，竟於具結後虛偽證稱：伊並未曾向鄭筠樺購買第2
    級毒品安非他命，而係向鐘皓銘購買安非他命云云，惟因該
    次所作證之內容與先前其作證之內容完全不符，乃遭立即查
    悉其偽證之犯行。
二、案經臺灣高等法院花蓮分院函送臺灣花蓮地方法院檢察署檢
    察官偵查起訴。
    理  由
一、上開犯罪事實，業經被告甲○○於本院審理時自白不諱，並
    有被告於94年4月19日花蓮高分院93年度少連上更（一）字
    第107號案件審理時，以及先前於88年7月21日花蓮高分院88
    年度少訴字第11號案件審理時，其作證內容完全不同之審判
    筆錄各1份在卷可參，且其中被告於94年4月19日花蓮高分院
    93 年度少連上更（一）字第107號案件審理時所為之證詞，
    確有迴護另案被告鄭筠樺之情事，亦經花蓮高分院93年度少
    連上更（一）字第107號判決所認定，有該案判決書1份附卷
    可參；此外前開另案被告鄭慰嚴、鄭筠樺、丙○○等人違反
    毒品危害防制條例案件，雖經第2次上訴至最高法院並經撤
    銷發回花蓮高分院更審，然就證人甲○○先前於88年7月21
    日花蓮高分院88年度少訴字第11號案件審理所為之證詞，最
    高法院則始終未指摘有何不可採信之情事，分別有最高法院
    93 年度台上字第5796號、第4174號判決書各1份可資為憑，
    堪予佐證被告該次之證詞應與事實相符，而被告嗣於94年4
    月19日花蓮高分院93年度少連上更（一）字第107號案件審
    理時所為之證詞，則屬虛偽之證詞。綜上所述，足認被告所
    為之自白與事實相符，本件事證明確，應依法論科。
二、核被告所為，均係犯刑法第168條之偽證罪。爰審酌被告自
    始坦承偽證之犯行，並就何以犯偽證罪之原因供述明確，不
    惟犯後態度尚佳，且頗具悔意，復參酌其犯罪動機、手段、
    目的以及所造成司法資源耗費之程度等一切情狀，量處如主
    文所示之刑，以示儆懲。末查，被告雖曾於88年間因殺人未
    遂案件經法院判處罪刑，並諭知緩刑3年交付保護管束之宣
    告，惟至92年5月26日為止，該緩刑3年付保護管束之期間業
    已屆滿，且緩刑宣告亦未經撤銷等情，有台灣高等法院被告
    前案紀錄表1份在卷可參，則被告上開刑之宣告已失其效力
    ，即與未曾受徒刑之宣告者相同，仍應符合刑法74條第1款
    所定之緩刑條件（最高法院28年上字第2009號判例參照），
    另被告於本件係因一時失慮，而罹刑章，經此次刑之宣告，
    應知警惕而無再犯之虞，本院認其所受宣告之刑，以暫不執
    行為適當，爰併予宣告緩刑2年，以勵自新。
三、末按「除被告所犯為死刑、無期徒刑、最輕本刑為3年以上
    有期徒刑之罪或高等法院管轄第一審案件者外，於前條第1
    項程序進行中，被告先就被訴事實為有罪之陳述時，審判長
    得告知被告簡式審判程序之旨，並聽取當事人、代理人、辯
    護人及輔佐人之意見後，裁定進行簡式審判程序。」刑事訴
    訟法第273條之1第1項定有明文。查本件被告甲○○所犯刑
    法第168條之罪，其法定刑均非最輕本刑為3年以上有期徒刑
    之罪，且被告於本院94年10月17日準備程序進行中，復就被
    訴之犯罪事實為有罪之陳述，經告知被告簡式審判程序之旨
    ，被告、辯護人及公訴人對於本件改依簡式審判程序審理均
    表示同意，是本院即依前揭刑事訴訟法規定，裁定本件進行
    簡式審判程序，併此敘明。
據上論斷，應依刑事訴訟法第273條之1第1項、第299條第1項前
段，刑法第168條、第74條第1款，判決如主文。
本案經檢察官張立中到庭執行職務。
中　　華　　民　　國　　94　　年　　10　　月　　31　　日
　　　　　　　　　 臺灣花蓮地方法院刑事第三庭
                               法　官　楊仲農
上列正本證明與原本無異。
如對本判決不服，應於送達後10日內，向本院提出上訴狀。（應
抄附繕本）
                               書記官
中　　華　　民　　國　　94　　年　　10　　月　　31　　日
附錄本判決論罪之法律條文：
中華民國刑法第168條
(偽證罪)
於執行審判職務之公署審判時或於檢查官偵查時，證人、鑑定人
、通譯於案情有重要關係之事項，供前或供後具結，而為虛偽陳
述者，處七年以下有期徒刑。
